臺灣新竹地方法院民事判決　九十一年訴字第六七○號
　　原　　　告　　乙○○
　　被　　　告　　甲○○
右當事人間請求損害賠償事件，本院判決如左：
    主    文
被告應給付原告新台幣壹佰零捌萬仟元，及自民國九十一年二月五日起至清償日止
按年息百分之五計算之利息。
訴訟費用由被告負擔。
本判決第一項於原告以新台幣拾陸萬元供擔保後，得假執行。
    事　　實
壹、原告方面：
  一聲明：如主文第一項所示，並聲請以供擔保為條件之假執行宣告。
  二陳述：
    (一)被告甲○○明知其經濟狀況不佳，已無負擔能力，竟基於為自己不法所有之犯
      意，於民國八十九年四月間加入伊所邀集之合會，自八十九年四月二十日起至
      九十一年四月二十日止，每會新台幣（下同）三萬元，採內標方式標會，會員
      含會首共計二十五人，被告亦加入二會，使伊陷於錯誤，相信甲○○有負擔能
      力而允諾加入。詎被告於八十九年七月二十日以六千元標金、同年九月二十日
      以六千五百元標金陸續標走伊之合會，共計詐得會款一百零八萬三千元，並自
      八十九年十月間起即避不見面，伊始知受騙，刑事部分經本院以九十年度易字
      第九四三號判決處被告有期徒刑捌月在案。
    (二)被告惡意詐欺原告之金錢，又拒不還款，總計原告因被告詐欺之侵權行為所受
      之損害為一百零八萬三千元，及自起訴狀繕本送達翌日起至清償日止按年息百
      分之五計算之利息，為此提起本件訴訟。
  三證據：提出會單一張及支票二紙（均為影本）為證。
貳、被告方面：
  一聲明：原告之訴駁回。
  二陳述：伊確實有將會標走，總計一百零八萬三千元。
  三證據：未提出如何之證據。
、本院依職權調閱九十年度易字第九四三號被告詐欺案卷全卷。
    理　　由
壹、程序部分：
    按訴狀送達後，原告不得將原訴變更或追加他訴。但擴張或減縮應受判決事項之
    聲明者，不在此限，民事訴訟法第二百五十五條第一項第三款定有明文。查本件
    原告起訴請求被告給付一百十三萬六千五百元及自起訴狀繕本送達翌日起至清償
    日止按年息百分之五計算之利息，嗣於訴訟進行中減縮為一百零八萬三千元及依
    上述方式計算之利息，參諸首開法條，應予准許，合先敘明。
貳、實體部分：
一、本件原告主張：被告甲○○明知其經濟狀況不佳，已無負擔能力，竟基於為自己
    不法所有之犯意，於民國八十九年四月間加入伊所邀集之合會，自八十九年四月
    二十日起至九十一年四月二十日止，每會三萬元，採內標方式標會，會員含會首
    共計二十五人，被告亦加入二會，使伊陷於錯誤，相信被告有負擔能力而允諾加
    入。詎被告於八十九年七月二十日以六千元標金、同年九月二十日以六千五百元
    標金陸續標走伊之合會，共計詐得會款一百零八萬三千元，並自八十九年十月間
    起即避不見面，伊始知受騙，總計受損害一百零八萬三千元，被告所涉詐欺犯行
    ，業經本院以九十年度易字第九四三號判決處被告有期徒刑捌月在案等情，業據
    提出會單一張及支票二紙為證，且經本院依職權調取九十年度易字第九四三號被
    告詐欺案卷全卷核閱屬實，即被告亦自認：伊確實有將會標走，總計一百零八萬
    三千元等語，自堪信原告前揭主張為真實。
二、從而，原告依侵權行為之法律關係，請求被告給付其一百零八萬三千元，及自九
    十一年二月五日起至清償日止按年息百分之五計算之利息，為有理由，應予准許
    。
三、原告陳明願供擔保，聲請宣告假執行，合於法律之規定，爰酌定相當之擔保金額
    宣告之。
四、據上論結，本件原告之訴為有理由，依民事訴訟法第七十八條、第三百九十條第
    二項，判決如主文。
中　　　華　　　民　　　國　　九十一　　年　  十一   　 月　　　十九　　日
                                  臺灣新竹地法院民事庭
　　　　　　　　　　　　　　　　　　　審判長法　　官　吳上晃
　　　　　　　　　　　　　　　　　　　　　　法　　官　謝永昌
　　　　　　　　　　　　　　　　　　　　　　法　　官　鄭子俊
右為正本，係照原本作成。
如對本判決上訴，須於判決送達後廿日內向本院提出上訴狀。
~B法院書記官　林美足
中　　　華　　　民　　　國　　九十一　　年　　 十一　　 月　　　十九　　日
